
---

output-file: "entrega_1"
---

```{r setup, include=FALSE}
arquivo <- "C:/Users/Usuario/Downloads/relatorio_old_town_road.xlsx"

vendas <- read_excel(arquivo, sheet = "relatorio_vendas")
infos_vendas <- read_excel(arquivo, sheet = "infos_vendas")
produtos <- read_excel(arquivo, sheet = "infos_produtos")
lojas <- read_excel(arquivo, sheet = "infos_lojas")


#Analise 1

dados_completos <- vendas %>%
  left_join(infos_vendas, by = c("SaleID" = "Sal3ID")) %>%
  left_join(produtos, by = c("ItemID" = "Ite3ID")) %>%
  left_join(lojas, by = c("StoreID" = "Stor3ID"))

dados_completos <- dados_completos %>%
  mutate(
    Ano = as.numeric(format(as.Date(Date), "%Y")),
    Receita_USD = Quantity * UnityPrice,
    Receita_BRL = Receita_USD * 5.31
  )

dados_periodo <- dados_completos %>%
  filter(Ano >= 1880 & Ano <= 1889)

receita_media_ano <- dados_periodo %>%
  group_by(Ano) %>%
  summarise(Receita_Media = mean(Receita_BRL, na.rm = TRUE))
```


```{r setup, include=FALSE}
ggplot(receita_media, aes(x = Ano, y = Receita_Media_BRL)) +
  geom_line(color = "#0072B2", size = 1.2) +
  geom_point(color = "#D55E00", size = 3) +
  labs(
    title = "Receita média das lojas por ano (1880–1889)",
    subtitle = "Valores convertidos para reais (R$)",
    x = "Ano",
    y = "Receita média por loja (R$)"
  ) +
  theme_minimal(base_size = 13)
```


```{r setup, include=FALSE}


###Análise

A análise da **receita média anual das lojas** entre os anos de **1880 e 1889** 

Os dados indicam que houve **variações no faturamento médio** ao longo da década. Nota-se uma **tendência de crescimento gradual**, sugerindo que o mercado apresentou **expansão moderada**, com alguns períodos de estabilidade. Esse aumento pode estar relacionado a fatores como a **maior consolidação das lojas**, **incremento nas vendas** e **melhoria na eficiência operacional**.





